os.lexc
LEXICON Adj-a-o-mono
%<masc%>%<nom%>%<sg%>:0			#	;
%<masc%>%<gen%>%<sg%>:es		#	;
%<masc%>%<gen%>%<sg%>:as		#	;
%<masc%>%<dat%>%<sg%>:umu		#	;
%<masc%>%<dat%>%<sg%>:um		#	;
%<masc%>%<dat%>%<sg%>:un		#	;
%<masc%>%<dat%>%<sg%>:on		#	;
%<masc%>%<dat%>%<sg%>:en		#	;
%<masc%>%<dat%>%<sg%>:an		#	;
%<masc%>%<acc%>%<sg%>:an		#	;
%<masc%>%<acc%>%<sg%>:en		#	;
%<masc%>%<instr%>%<sg%>:u		#	;

%<masc%>%<nom%>%<pl%>:0			#	;
%<masc%>%<nom%>%<pl%>:e			#	;
%<masc%>%<nom%>%<pl%>:a			#	;
%<masc%>%<gen%>%<pl%>:aro		#	;
%<masc%>%<gen%>%<pl%>:oro		#	;
%<masc%>%<gen%>%<pl%>:ara		#	;
%<masc%>%<gen%>%<pl%>:ero		#	;
%<masc%>%<dat%>%<pl%>:u%{M%}		#	;
%<masc%>%<dat%>%<pl%>:on		#	;
%<masc%>%<acc%>%<pl%>:e			#	;
%<masc%>%<acc%>%<pl%>:a			#	;

%<neut%>%<nom%>%<sg%>:0			#	;
%<neut%>%<gen%>%<sg%>:es		#	;
%<neut%>%<gen%>%<sg%>:as		#	;
%<neut%>%<dat%>%<sg%>:umu		#	;
%<neut%>%<dat%>%<sg%>:um		#	;
%<neut%>%<dat%>%<sg%>:un		#	;
%<neut%>%<dat%>%<sg%>:on		#	;
%<neut%>%<dat%>%<sg%>:en		#	;
%<neut%>%<dat%>%<sg%>:an		#	;
%<neut%>%<acc%>%<sg%>:0			#	;
%<neut%>%<instr%>%<sg%>:u		#	;

%<neut%>%<nom%>%<pl%>:0			#	;
%<neut%>%<nom%>%<pl%>:a			#	;
%<neut%>%<gen%>%<pl%>:aro		#	;
%<neut%>%<gen%>%<pl%>:oro		#	;
%<neut%>%<gen%>%<pl%>:ero		#	;
%<neut%>%<dat%>%<pl%>:u%{M%}		#	;
%<neut%>%<dat%>%<pl%>:on		#	;
%<neut%>%<acc%>%<pl%>:0			#	;
%<neut%>%<acc%>%<pl%>:e			#	;
%<neut%>%<acc%>%<pl%>:a			#	;

%<fem%>%<nom%>%<sg%>:0			#	;
%<fem%>%<gen%>%<sg%>:ara		#	;
%<fem%>%<gen%>%<sg%>:aro		#	;
%<fem%>%<dat%>%<sg%>:aro		#	;
%<fem%>%<dat%>%<sg%>:aru		#	;
%<fem%>%<dat%>%<sg%>:ara		#	;
%<fem%>%<acc%>%<sg%>:a			#	;
%<fem%>%<nom%>%<pl%>:a			#	;
%<fem%>%<gen%>%<pl%>:aro		#	;
%<fem%>%<gen%>%<pl%>:ero		#	; ! Gallee error? He has -aro -ero and -ero; not -oro
%<fem%>%<dat%>%<pl%>:un			#	;
%<fem%>%<dat%>%<pl%>:on			#	;
%<fem%>%<acc%>%<pl%>:a			#	;

Adj-weak					;
Comparative					;

LEXICON Adj-a-o-poly
%<masc%>%<nom%>%<sg%>:0			#	;
%<masc%>%<gen%>%<sg%>:es		#	;
%<masc%>%<gen%>%<sg%>:as		#	;
%<masc%>%<dat%>%<sg%>:umu		#	;
%<masc%>%<dat%>%<sg%>:umo		#	;
%<masc%>%<dat%>%<sg%>:omo		#	;
%<masc%>%<dat%>%<sg%>:emo		#	;
%<masc%>%<dat%>%<sg%>:on		#	;
%<masc%>%<acc%>%<sg%>:na		#	;
%<masc%>%<acc%>%<sg%>:ana		#	;
%<masc%>%<acc%>%<sg%>:an		#	;
%<masc%>%<instr%>%<sg%>:u		#	;

%<masc%>%<nom%>%<pl%>:e			#	;
%<masc%>%<nom%>%<pl%>:a			#	;
%<masc%>%<gen%>%<pl%>:aro		#	;
%<masc%>%<gen%>%<pl%>:ero		#	;
%<masc%>%<gen%>%<pl%>:ro		#	;
%<masc%>%<dat%>%<pl%>:un		#	;
%<masc%>%<dat%>%<pl%>:on		#	;
%<masc%>%<acc%>%<pl%>:a			#	;

%<neut%>%<nom%>%<sg%>:0			#	;
%<neut%>%<gen%>%<sg%>:es		#	;
%<neut%>%<gen%>%<sg%>:as		#	;
%<neut%>%<dat%>%<sg%>:umu		#	;
%<neut%>%<dat%>%<sg%>:umo		#	;
%<neut%>%<dat%>%<sg%>:omo		#	;
%<neut%>%<dat%>%<sg%>:emo		#	;
%<neut%>%<dat%>%<sg%>:on		#	;
%<neut%>%<instr%>%<sg%>:u		#	;

%<neut%>%<nom%>%<pl%>:0			#	;
%<neut%>%<nom%>%<pl%>:a			#	;
%<neut%>%<gen%>%<pl%>:ero		#	;
%<neut%>%<dat%>%<pl%>:un		#	;
%<neut%>%<dat%>%<pl%>:on		#	;
%<neut%>%<acc%>%<pl%>:0			#	;
%<neut%>%<acc%>%<pl%>:u			#	;
%<neut%>%<acc%>%<pl%>:a			#	;

%<fem%>%<nom%>%<sg%>:0			#	;
%<fem%>%<gen%>%<sg%>:ara		#	;
%<fem%>%<gen%>%<sg%>:aro		#	;
%<fem%>%<dat%>%<sg%>:aro		#	;
%<fem%>%<dat%>%<sg%>:aru		#	;
%<fem%>%<dat%>%<sg%>:ara		#	;
%<fem%>%<acc%>%<sg%>:a			#	;

%<fem%>%<nom%>%<pl%>:a			#	;
%<fem%>%<gen%>%<pl%>:ero		#	;
%<fem%>%<gen%>%<pl%>:oro		#	;
%<fem%>%<gen%>%<pl%>:aro		#	;
%<fem%>%<dat%>%<pl%>:un			#	; !Gallee error? he has -on and -on, but not -un
%<fem%>%<dat%>%<pl%>:on			#	;
%<fem%>%<acc%>%<pl%>:a			#	;

Adj-weak					;
Comparative					;

LEXICON Adj-ja-jo
%<masc%>%<nom%>%<sg%>:i			#	;
%<masc%>%<gen%>%<sg%>:ies		#	;
%<masc%>%<gen%>%<sg%>:eas		#	;
%<masc%>%<gen%>%<sg%>:es		#	;
%<masc%>%<dat%>%<sg%>:iumu		#	;
%<masc%>%<dat%>%<sg%>:im%{U%^O%}	#	;
%<masc%>%<dat%>%<sg%>:ion		#	;
%<masc%>%<dat%>%<sg%>:on		#	;
%<masc%>%<acc%>%<sg%>:ian		#	;
%<masc%>%<acc%>%<sg%>:ean		#	;
%<masc%>%<acc%>%<sg%>:ien		#	;
%<masc%>%<acc%>%<sg%>:iene		#	;
%<masc%>%<acc%>%<sg%>:ana		#	;
%<masc%>%<acc%>%<sg%>:an		#	;
%<masc%>%<acc%>%<sg%>:on		#	;
%<masc%>%<instr%>%<sg%>:u		#	;
%<masc%>%<instr%>%<sg%>:iu		#	;

%<neut%>%<nom%>%<sg%>:i			#	;
%<neut%>%<nom%>%<sg%>:e			#	;
%<neut%>%<gen%>%<sg%>:ies		#	;
%<neut%>%<gen%>%<sg%>:eas		#	;
%<neut%>%<gen%>%<sg%>:es		#	;
%<neut%>%<gen%>%<sg%>:as		#	;
%<neut%>%<dat%>%<sg%>:iumu		#	;
%<neut%>%<dat%>%<sg%>:im%{U%^O%}	#	;
%<neut%>%<dat%>%<sg%>:ion		#	;
%<neut%>%<dat%>%<sg%>:on		#	;
%<neut%>%<acc%>%<sg%>:i			#	;
%<neut%>%<instr%>%<sg%>:u		#	;
%<neut%>%<instr%>%<sg%>:iu		#	;

%<fem%>%<nom%>%<sg%>:i			#	;
%<fem%>%<nom%>%<sg%>:e			#	;
%<fem%>%<nom%>%<sg%>:ie			#	;
%<fem%>%<nom%>%<sg%>:iu			#	;
%<fem%>%<acc%>%<sg%>:ia			#	;
%<fem%>%<acc%>%<sg%>:ea			#	;
%<fem%>%<acc%>%<sg%>:ie			#	;
%<fem%>%<acc%>%<sg%>:a			#	;

%<masc%>%<nom%>%<pl%>:ia		#	;
%<masc%>%<nom%>%<pl%>:ea		#	;
%<masc%>%<nom%>%<pl%>:ie		#	;
%<masc%>%<nom%>%<pl%>:a			#	;
%<masc%>%<nom%>%<pl%>:e			#	;
%<masc%>%<gen%>%<pl%>:iero		#	;
%<masc%>%<gen%>%<pl%>:ero		#	;
%<masc%>%<gen%>%<pl%>:ioro		#	;
%<masc%>%<dat%>%<pl%>:iu%{M%}		#	;
%<masc%>%<dat%>%<pl%>:ion		#	;
%<masc%>%<dat%>%<pl%>:%{U%^O%}n		#	;
%<masc%>%<acc%>%<pl%>:ia		#	;
%<masc%>%<acc%>%<pl%>:ea		#	;
%<masc%>%<acc%>%<pl%>:ie		#	;

%<neut%>%<nom%>%<pl%>:ia		#	;
%<neut%>%<nom%>%<pl%>:i			#	;
%<neut%>%<gen%>%<pl%>:iaro		#	;
%<neut%>%<gen%>%<pl%>:ero		#	;
%<neut%>%<dat%>%<pl%>:iu%{M%}		#	;
%<neut%>%<dat%>%<pl%>:ion		#	;
%<neut%>%<dat%>%<pl%>:%{U%^O%}n			#	;
%<neut%>%<acc%>%<pl%>:ia			#	;
%<neut%>%<acc%>%<pl%>:i				#	;

%<fem%>%<nom%>%<pl%>:a				#	;
%<fem%>%<nom%>%<pl%>:ea				#	;
%<fem%>%<gen%>%<pl%>:earo			#	;
%<fem%>%<gen%>%<pl%>:oro			#	;
%<fem%>%<gen%>%<pl%>:ero			#	;
%<fem%>%<acc%>%<pl%>:ia				#	;
%<fem%>%<acc%>%<pl%>:ea				#	;
%<fem%>%<acc%>%<pl%>:a				#	;
	
Adj-weak						;
Comparative					;

LEXICON Adj-wa-wo
%<masc%>%<nom%>%<sg%>:%{U%^O%}			#	;
%<neut%>%<nom%>%<sg%>:%{U%^O%}			#	;
%<fem%>%<nom%>%<sg%>:%{U%^O%}			#	;

%<masc%>%<acc%>%<sg%>:wan			#	;
%<neut%>%<acc%>%<sg%>:%{U%^O%}			#	;
%<fem%>%<acc%>%<sg%>:%{U%^O%}			#	;

%<masc%>%<gen%>%<sg%>:wes			#	;
%<neut%>%<gen%>%<sg%>:wes			#	;
%<fem%>%<gen%>%<sg%>:ro				#	;

%<masc%>%<nom%>%<pl%>:w%{E%^A%}			#	;
%<neut%>%<nom%>%<pl%>:w%{E%^A%}			#	;
%<fem%>%<nom%>%<pl%>:a				#	;

%<masc%>%<gen%>%<pl%>:oro			#	;
%<masc%>%<gen%>%<pl%>:aro			#	;
%<neut%>%<gen%>%<pl%>:oro			#	;
%<neut%>%<gen%>%<pl%>:aro			#	;
%<fem%>%<gen%>%<pl%>:ora			#	;

Adj-weak						;
Comparative					;


LEXICON Comparative
%<compar%>:ir					#	;
Adj-weak						;	! All comparative forms decline weak
!!!!!!!!!!!!!!!!!!!!!!!!!!!!!!!!!!!!!!!!!!!!!!!!!!!!!!!!!!
!!!!!!!!!!!!!!!!!!!!!!!!!!!!!!!!!!!!!!!!!!!!!!!!!!!!!!!!!!
!!!!!!!!!!!!!!!!!!!!!!!!!!!!!!!!!!!!!!!!!!!!!!!!!!!!!!!!!!
!!!!!!!!!!!!!!!!!!!!!!!!!!!!!!!!!!!!!!!!!!!!!!!!!!!!!!!!!!
!!!!!!!!!!!!!!!!!!!!!!!!!!!!!Adverbs!!!!!!!!!!!!!!!!!!!!!!
!!!!!!!!!!!!!!!!!!!!!!!!!!!!!!!!!!!!!!!!!!!!!!!!!!!!!!!!!!
!!!!!!!!!!!!!!!!!!!!!!!!!!!!!!!!!!!!!!!!!!!!!!!!!!!!!!!!!!
!!!!!!!!!!!!!!!!!!!!!!!!!!!!!!!!!!!!!!!!!!!!!!!!!!!!!!!!!!
!!!!!!!!!!!!!!!!!!!!!!!!!!!!!!!!!!!!!!!!!!!!!!!!!!!!!!!!!!

LEXICON Nouns
A-Stem				;
I-Stem				;
Ô-Stem				;
U-Stem				;
N-Stem				;
R-Stem				;
ND-Stem				;
Athem				;

LEXICON Masc-u-Stem
%<nom%>%<sg%>:%{U%^O%}		# ;
%<acc%>%<sg%>:%{U%^O%}		# ;
%<gen%>%<sg%>:%{I%}%{E%^A%}s	# ;
%<dat%>%<sg%>:%{U%^O%}		# ;
%<dat%>%<sg%>:ie		# ;
%<dat%>%<sg%>:i			# ;
%<dat%>%<sg%>:e			# ;

%<nom%>%<pl%>:i			# ;
%<acc%>%<pl%>:i			# ;
%<gen%>%<pl%>:io		# ;
%<gen%>%<pl%>:o			# ;
%<dat%>%<pl%>:un		# ;
%<dat%>%<pl%>:iun		# ;

LEXICON Fem-u-Stem
%<nom%>%<sg%>:0			# ;
%<acc%>%<sg%>:0			# ;
%<gen%>%<sg%>:%{E%^A%}s		# ;
%<gen%>%<sg%>:%{I%}%{E%^A%}s	# ;
%<dat%>%<sg%>:0			# ;
%<dat%>%<sg%>:i			# ;	! umlaut hand~hendi

%<nom%>%<pl%>:i			# ;	! umlaut
%<acc%>%<pl%>:i			# ;	! umlaut optional?
%<gen%>%<pl%>:io		# ;
%<gen%>%<pl%>:o			# ;
%<dat%>%<pl%>:%{U%^O%}n		# ;
%<dat%>%<pl%>:an		# ;
%<dat%>%<pl%>:eon		# ;

LEXICON Neut-u-Stem
%<nom%>%<sg%>:%{U%^O%}		# ;
%<acc%>%<sg%>:%{U%^O%}		# ;
%<gen%>%<sg%>:%{E%^A%}s		# ;
%<dat%>%<sg%>:o			# ;
%<dat%>%<sg%>:e			# ;

LEXICON Adjectives
hêlag%<adj%>%<a%/ô-stem%>:hêlag Adj-a-o-poly	; !manually entered
blîthlîk%<adj%>:blîthlîk Adj-a-o-mono	;	!	blîthlîk* 1, bl-îth-lîk*, as., Adj.: nhd. heiter, fröhlich; ne. joyful (Adj.); W.: s. mnd. blîdelîk, Adj., Althochdeutsches Wörterbuch, hg. ƀ. Karg-Gasterstädt, E./Frings, T.
fagar%<adj%>:fagar Adj-a-o-mono	;	!	fagar 23, fag-ar, as., Adj.: nhd. schön, anmutig, friedlich, geziemend; ne. beautiful (Adj.); W.: mnd. fagher, Adj., schön
gelufaro%<adj%>:gelufaro Adj-a-o-mono	;	!	gelufaro* 1, gel-u-far-o*, as., Adj.: nhd. gelb; ne. yellow (Adj.); W.: mnd. gêlƀâr, Adj., gelb (Althochdeutsches Wörterbuch, hg. ƀ. Karg-Gasterstädt, E./Frings, T., 1987, Bd. 4, S. 201)
half%<adj%>:half Adj-a-o-mono	;	!	half (2) 9, hal-f, as., Adj.: nhd. halb; ne. half (Adj.); W.: mnd. half (1), Adj., halb, zur Hälfte
îdal%<adj%>:îdal Adj-a-o-mono	;	!	îdal 4, as., Adj.: nhd. eitel, nichtig, töricht, leer; ne. ƀane (Adj.); W.: mnd. idel, Adj., leer, pur, eitel, nichtig
mânuthlîk%<adj%>:mânuthlîk Adj-a-o-mono	;	!	mânuthlîk* 1, mâ-nuth-lîk*, as., Adj.: nhd. monatlich; ne. monthly (Adj.); W.: mnd. mântlîk, mânetlîk, Adj., monatlich
rômânisk%<adj%>:rômânisk Adj-a-o-mono	;	!	rômânisk* 1, rômâ-n-isk*, as., Adj.: nhd. römisch; ne. Roman (Adj.)
swâr%<adj%>:swâr Adj-a-o-mono	;	!	swâr* 11, s-wâr*, as., Adj.: nhd. schwer, beschwerlich, schön, ehrenƀoll, rühmlich; ne. heaƀy (Adj.), glorious (Adj.); W.: mnd. swâr, Adj., schwer
wîslîk%<adj%>:wîslîk Adj-a-o-mono	;	!	wîslîk* 4, wî-s-lîk*, as., Adj.: nhd. „weislich“, weise; ne. wise (Adj.); W.: mnd. wîslîk, Adj., „weislich“, kundig, geschickt
blôthi%<adj%>:blôthi Adj-ja-jo	;	!	blôthi* 3, blô-th-i*, blô-th*, as., Adj.: nhd. „blöd“, ƀerzagt, furchtsam; ne. timid (Adj.); W.: mnd. blôde, blöde, Adj., schwach, blöde, furchtsam
efni%<adj%>:efni Adj-ja-jo	;	!	efni* 2, emni, efn-i*, emn-i*, as., Adj.: nhd. eben, flach, zuƀorkommend; ne. plain (Adj.); W.: mnd. êƀen, effen, Adj., eben
fêkni%<adj%>:fêkni Adj-ja-jo	;	!	fêkni 13, fêgni, fêk-ni, fêg-ni, as., Adj.: nhd. falsch, arglistig, schlecht, böse; ne. false (Adj.), crafty (Adj.)
githiudi%<adj%>:githiudi Adj-ja-jo	;	!	githiudi?***, gi-thiu-d-i?***, as., Adj.: nhd. geziemend; ne. seemly (Adj.)
kôni%<adj%>:kôni Adj-ja-jo	;	!	kôni?***, kôn-i?***, as., Adj.: nhd. kühn; ne. bold (Adj.); W.: mnd. köne, kůne, Adj., kühn
nutti%<adj%>:nutti Adj-ja-jo	;	!	nutti* 1, nut-t-i*, as., Adj.: nhd. nütze, nützlich, brauchbar; ne. useful (Adj.); W.: mnd. nütte, Adj., nützlich, brauchbar
sliumi%<adj%>:sliumi Adj-ja-jo	;	!	sliumi?***, sli-u-mi?***, as., Adj.: nhd. schnell; ne. quick (Adj.)
swôti%<adj%>:swôti Adj-ja-jo	;	!	swôti* 8, swôt-i*, as., Adj.: nhd. süß, angenehm, lieblich; ne. sweet (Adj.), pleasant (Adj.); W.: mnd. sûte, sûte, Adj., süß, mild, angenehm
unfôdi%<adj%>:unfôdi Adj-ja-jo	;	!	unfôdi* 1, un-fô-d-i*, as., Adj.: nhd. unersättlich; ne. insatiable (Adj.)
blâo%<adj%>:blâ Adj-wa-wo	;	!	blâo* 2, blâ-o*, as., Adj.: nhd. blau, bläulich, blass, dunkel, finster, falsch; ne. blue (Adj.), pale (Adj.); W.: mnd. blâ, Adj., blau
faho%<adj%>:fah Adj-wa-wo	;	!	faho 2, fa-h-o, as., Adj.: nhd. wenig; ne. few (Adj.)
falu%<adj%>:fal Adj-wa-wo	;	!	falu 4, fal-u, as., Adj.: nhd. fahl, gelb, fahlgelb, hell; ne. fallow (Adj.), yellow (Adj.); W.: mnd. vâle, vâl, Adj., fahl
filo%<adj%>:fil Adj-wa-wo	;	!	filo 128, filu, fil-o, fil-u, as., Adj., Adv., Sb.: nhd. viel; ne. much (Adv.); W.: mnd. vele, vil, Adv., viel
furthiro%<adj%>:furthir Adj-wa-wo	;	!	furthiro* 1, fur-thi-ro*, as., Adj.: nhd. „vordere“, größere, vornehmere, recht; ne. greater (Adj.), right (Adj.); W.: mnd. vôrder, Adj., vordere (Althochdeutsches Wörterbuch, hg. v. Karg-Gasterstädt, E./Frings, T., Bd. 3, 1971-1985, S. 1178b)
gigaru%<adj%>:gigar Adj-wa-wo	;	!	gigaru* 1, gi-gar-u*, as., Adj.: nhd. fest; ne. firm (Adj.)
hasu%<adj%>:has Adj-wa-wo	;	!	hasu?***, has-u?***, as., Adj.: nhd. grau; ne. grey (Adj.)
minnisto%<adj%>:minnist Adj-wa-wo	;	!	minnisto* 3, mi-n-n-isto*, as., Adj. (Superl.): nhd. geringste; ne. lowest (Adj. Superl.); W.: mnd. minneste, minste, Adj. (Superl.), mindeste, wenigste
